【裁判字號】    94,上訴,1779
【裁判日期】    950103
【裁判案由】    違反槍砲彈藥刀械管制條例
【裁判全文】
臺灣高等法院臺中分院刑事判決        94年度上訴字第1779號
上  訴  人
即  被  告  丙○○
指定辯護人  本院公設辯護人  甲○○
上列上訴人因違反槍砲彈藥刀械管制條例案件，不服臺灣苗栗地
方法院94年度訴字第246號，中華民國94年7月21日第一審判決（
起訴案號：臺灣苗栗地方法院檢察署94年度偵字第1302號），提
起上訴，本院判決如下：
    主  文
上訴駁回。
    事  實
一、丙○○於民國（下同）93年1 月間某日，在台北縣樹林市○
    ○街，向某姓名年籍均不詳綽號「阿土」之成年男子，借得
    具有殺傷力之仿BERETTA 廠92FS型半自動手槍製造之改造
    玩具手槍1 枝（含彈匣1 個，槍枝管制編號：0000000000號
    ）、具有殺傷力之仿FN廠1910型半自動手槍製造之改造玩
    具手槍1 枝（含彈匣1 個，槍枝管制編號：0000000000號）
    、具有殺傷力之口徑9MM 制式子彈1 顆（於鑑驗時已經試
    射）、未具殺傷力之土造子彈4 顆（具直徑8.0MM 金屬彈
    頭）、未具殺傷力之玩具子彈1 顆後，即未經許可而持有
    之。嗣因丙○○另犯有多案遭通緝，經苗栗縣警察局竹南分
    局竹南派出所員警，於94年4 月12日下午6 時30分許，在苗
    栗縣竹南鎮○○里○○○路「王冠汽車旅館」109 號房，將
    丙○○緝獲，警方並在丙○○隨身攜帶之皮包內，扣得上開
    槍彈。
二、案經苗栗縣警察局竹南分局報請臺灣苗栗地方法院檢察署檢
    察官偵查起訴。
    理  由
一、訊據上訴人即被告丙○○對前揭犯罪事實於警詢時及偵、審
    中均自白不諱，並有前揭被查獲之仿BERETTA廠92FS型半自
    動手槍製造之改造玩具手槍1枝（含彈匣1個）、仿FN廠1910
    型半自動手槍製造之改造玩具手槍1枝（含彈匣1個）、口徑
    9MM制式子彈1顆、土造子彈4顆、玩具子彈1顆等扣案足資佐
    證，及警方查獲之地點等照片11幀附卷足憑。扣案之槍彈經
    送內政部警政署刑事警察局鑑定結果：「（1）、送鑑改造
    手槍2枝，鑑驗情形如下：1枝（槍枝管制編號：00000000
    00號），認係仿BERETTA廠92FS型半自動手槍製造之玩具手
    槍換裝土造金屬槍管改造而成之改造手槍，機械性能良好，
    可擊發適用子彈，認具殺傷力。1枝（槍枝管制編號：000
    0000000號），認係仿FN廠1910型半自動手槍製造之金屬玩
    具手槍，換裝土造金屬槍管改造而成之改造手槍，機械性能
    良好，可擊發適用之子彈，認具殺傷力。（2）、送鑑改造
    子彈6顆，鑑驗情形如下：4顆，認均係土造子彈（具直徑
    8.0MM金屬彈頭），經取樣1顆試射，無法擊發，認不具殺傷
    力。1顆，認係玩具子彈，經實際試射，無法擊發，認不
    具殺傷力。1顆，認係口徑9MM制式子彈，認具殺傷力。」
    等語，有該局94年5月9日刑鑑字第0940058639號槍彈鑑定書
    1份在卷足稽。足認被告丙○○之自白，與事實相符，應堪
    採信。本件事證明確，被告丙○○上揭犯行，足堪認定，應
    依法予以論科。
二、按「未經許可持有槍砲、彈藥、刀械等罪，其持有之繼續，
    為行為之繼續，並非狀態之繼續，故一經持有，其犯罪即告
    成立，但其完結，須繼續至持有行為終了時為止，其間法律
    縱有變更，因其行為繼續實施至新法施行以後，即應適用新
    法，尚無行為後法律變更之可言。」（最高法院88年度台上
    字第2968號判決要旨參照）。查被告丙○○收受上開槍彈後
    ，槍砲彈藥刀械管制條例業於94年1月26日修正公布施行，
    並於同年月28日生效，其中槍砲彈藥刀械管制條例第11條業
    經刪除，該法條刪除後，原規範之罪刑移列至修正後同條例
    第8條，被告丙○○之持有行為既跨越新舊法，揆諸最高法
    院上開判決要旨說明，即應適用新法加以處罰，合先說明。
    核被告丙○○所為，係犯修正後槍砲彈藥刀械管制條例第8
    條第4項之未經許可持有改造手槍罪、同條例第12條第4項之
    未經許可持有子彈罪。被告丙○○同時持有改造玩具手槍及
    子彈，乃一行為同時觸犯二罪名，屬於異種想像競合，應依
    刑法第55條前段想像競合犯之規定，從一重之修正後槍砲彈
    藥刀械管制條例第8條第4項之未經許可持有改造手槍罪處斷
    。原審依修正後槍砲彈藥刀械管制條例第8條第4項、槍砲彈
    藥刀械管制條例第12條第4項、刑法第11條前段、第55條前
    段、第42條第2項、第38條第1項第1款、罰金罰鍰提高標準
    條例第2條、現行法規所定貨幣單位折算新臺幣條例第2條，
    審酌被告丙○○持有2枝改造手槍及子彈，擁槍自重，對社
    會治安威脅不小，理應重罰，惟念其所持有槍枝及子彈未供
    其他犯罪之用，犯後又能坦白承認，深表悔意等一切情狀，
    並參酌檢察官之具體求刑，量處如原審主文所示之刑，及就
    併科罰金部分諭知易服勞役之折算標準，扣案具有殺傷力之
    仿BERETTA廠92FS型半自動手槍製造之改造玩具手槍1枝（含
    彈匣1個，槍枝管制編號：0000000000號）、具有殺傷力之
    仿FN廠1910型半自動手槍製造之改造玩具手槍1枝（含彈匣
    1個，槍枝管制編號：0000000000號），均係違禁物，應依
    刑法第38條第1項第1款之規定宣告沒收。至扣案之具有殺傷
    力之口徑9MM制式子彈1顆，因鑑驗時經試射喪失子彈之功能
    ，已非違禁物，另扣案之土造子彈4顆及玩具子彈1顆，因均
    無殺傷力，並非違禁物，自不另為沒收之諭知，原審均附予
    敘明。經核原審認事用法，並無不合，量刑亦妥適。被告上
    訴意旨略以：被告持有上開槍彈係在舊法期間，自不得依新
    法量處重刑，請求從輕量刑云云，惟查被告丙○○持有前揭
    槍彈雖係在舊法期間，然其被查獲時係在新法施行之後，被
    告丙○○之持有行為既跨越新舊法，揆諸最高法院上開判決
    要旨說明，即應適用新法加以處罰，原審理由業已詳加說明
    ，核無違誤，又原審已審酌被告犯後坦承犯行，態度良好，
    及其他犯罪一切情狀，量刑妥適，被告上訴為無理由，應予
    駁回。
三、據上論斷，應依刑事訴訟法第368條，判決如主文。
本案經檢察官乙○○到庭執行職務。
中    華    民    國    95    年    1    月     3     日
            刑事第六庭  審判長法  官  李  文  雄
                              法  官  邱  顯  祥
                              法  官  劉  連  星
上列正本證明與原本無異。
如不服本判決應於收受送達後十日內向本院提出上訴書狀，其未
敘述上訴之理由者並得於提起上訴後十日內向本院補提理由書（
均須按他造當事人之人數附繕本）。
                              書記官  陳  秀  真
中    華    民    國    95    年    1   月    4       日
附錄：本案論罪科刑法條全文
槍砲彈藥刀械管制條例第8條
未經許可，製造、販賣或運輸鋼筆槍、瓦斯槍、麻醉槍、獵槍、
空氣槍或第4條第1項第1款所定其他可發射金屬或子彈具有殺傷
力之各式槍砲者，處無期徒刑或5年以上有期徒刑，併科新臺幣1
千萬元以下罰金。
未經許可，轉讓、出租或出借前項所列槍枝者，處5年以上有期
徒刑，併科新臺幣1千萬元以下罰金。
意圖供自己或他人犯罪之用，而犯前二項之罪者，處無期徒刑或
7 年以上有期徒刑，併科新臺幣1 千萬元以下罰金。
未經許可，持有、寄藏或意圖販賣而陳列第1項所列槍枝者，處3
年以上10年以下有期徒刑，併科新臺幣700萬元以下罰金。
第1項至第3項之未遂犯罰之。
槍砲彈藥刀械管制條例第12條
未經許可，製造、販賣或運輸子彈者，處1年以上7年以下有期徒
刑，併科新台幣5百萬元以下罰金。
未經許可，轉讓、出租或出借子彈者，處6月以上5年以下有期徒
刑，併科新台幣3百萬元以下罰金。
意圖供自己或他人犯罪之用，而犯前二項之罪者，處3 年以上10
年以下有期徒刑，併科新台幣7百萬元以下罰金。
未經許可，持有、寄藏或意圖販賣而陳列子彈者，處5年以下有
期徒刑，併科新台幣3百萬元以下罰金。
第 1 項至第 3 項之未遂犯罰之。
                                                      Ａ


司法院資訊處製作；財團法人民間司法改革基金會備份。
